臺灣臺中地方法院民事裁定
                                   110年度監宣字第701號 
聲  請  人  黃建智  



相  對  人  黃賴麗花

上列當事人間聲請許可監護人行為事件，本院裁定如下：
    主    文
一、准許聲請人代為處分相對人所有如附表所示之不動產。
二、前項變賣所得價金應全部存入相對人申設之中華郵政股份有
    限公司大雅郵局帳號00000000000000號帳戶內。
三、聲請程序費用由相對人負擔。
    理    由
一、聲請意旨略以：聲請人為相對人之子。相對人前經鈞院110
    年度監宣字第61號裁定宣告為受監護宣告之人，並選定聲請
    人為監護人及指定黃姬芬為會同開具財產清冊之人確定。因
    相對人有受照顧護養身體之需，且醫藥費、後續安養費用十
    分龐大，故有出賣相對人所有如附表所示不動產之必要，以
    期稍解生活壓力，此復經親屬團體會議及會開具財產清冊人
    之同意。爰依法聲請准予許可如附表所示之不動產等語。
二、按監護人對於受監護人之財產，非為受監護人之利益，不得
    使用、代為或同意處分。監護人為下列行為，非經法院許可
    ，不生效力：一、代理受監護人購置或處分不動產。二、代
    理受監護人，就供其居住之建築物或其基地出租、供他人使
    用或終止租賃。監護人不得以受監護人之財產為投資。但購
    買公債、國庫券、中央銀行儲蓄券、金融債券、可轉讓定期
    存單、金融機構承兌匯票或保證商業本票，不在此限，民法
    第1101條定有明文。該條規定依民法第1113條規定，於成年
    人之監護準用之。
三、經查：
（一）相對人前經本院以110 年度監宣字第61號民事裁定為受監
      護宣告之人，並選定聲請人為其監護人，及指定黃姬芬為
      會同開具財產清冊之人，並經確定等事實，業據聲請人提
      出戶籍謄本、本院上開民事裁定及確定證明書為證，復經
      本院調閱上開卷宗查閱無訛。此部分事實，首堪認定。
（二）相對人名下有如附表所示不動產之事實，業據聲請人提出
      土地及建物登記第一類謄本在卷足參。又聲請人主張相對
      人目前仍需持續照護，為支付受監護宣告之人日後長期之
      照護及生活所需費用，須出售相對人所有如附表所示之不
      動產，已得會同開具財產清冊之人黃姬芬、相對人之配偶
      黃正義、相對人之子黃志文、黃建智同意等情，有親屬團
      體會議- 處分受監護宣告人財產、親屬系統表、會同開財
      產清冊之人黃姬芬出具之同意書、關係人黃志文出具之同
      意書、一般委託銷售契約書、高雄市稅捐稽徵處房屋稅籍
      證明書、地價稅繳款書在卷可稽，堪信聲請人上開主張為
      真實。
（三）本院審酌上情，認相對人已無工作能力，無收入以支應其
      日常生活所需費用，故將相對人所有如附表所示不動產予
      以處分，支付相對人每月生活所需費用，應屬為相對人之
      利益，故有處分相對人所有如附表所示不動產，以所得價
      款支付相對人生活所需費用之必要。從而，本件聲請核與
      法無不合，應予准許。
四、按監護人應以善良管理人之注意，執行監護職務。又監護人
    於執行監護職務時，因故意或過失，致生損害於受監護人者
    ，應負賠償之責。且法院於必要時，得命監護人提出監護事
    務之報告、財產清冊或結算書，檢查監護事務或受監護人之
    財產狀況，民法第1113條準用同法第1100條、第1109條第1
    項、第1103條第2 項規定均有明示。本件聲請人即監護人處
    分相對人所有如附表所示之不動產或就其處分所得之金錢，
    自應盡善良管理人之注意義務妥適管理，並使用於受監護人
    之生活及養護療治所需費用。又為保護、增進受監護宣告人
    之利益，及有利於監督監護人管理變賣所得價金行為，爰併
    予諭知相對人所有如附表所示不動產出售所得價金應存入相
    對人申設之中華郵政股份有限公司大雅郵局帳號0000000000
    0000號帳戶內。
五、依家事事件法第164 條第2 項，裁定如主文。
中　　華　　民　　國　　110 　年　　10　　月　　29　　日
                  家事法庭  法  官   陳玟珍
以上正本係照原本作成。                  
如不服本裁定應於送達後10日內向本院提出抗告狀（應附繕本），並繳納抗告費新臺幣1,000元。                       
中　　華　　民　　國　　110 　年　　10　　月　　29　　日
                            書記官  陳淑華                            
附表：
編號 種類 坐落位置 面        積（平方公尺） 權利範圍 1 土地 高雄市○鎮區○○段000000000 地號土地 27 1 分之1 2 建物 高雄市○鎮區○○段000000000○號（門牌號碼：高雄市○鎮區○○○路000 巷0號） 44.54 1 分之1